【裁判字號】    92,簡上,16
【裁判日期】    921128
【裁判案由】    賭博
【裁判全文】
臺灣苗栗地方法院刑事判決                          九十二年度簡上字第一六號
    上  訴  人
    即  公訴人  臺灣苗栗地方法院檢察署檢察官
    被      告  丁○○
    上  訴  人
    即  被  告  乙○○
右上訴人因賭博案件，不服台灣苗栗地方法院苗栗簡易庭九十一年度簡字第七００號
中華民國九十一年十一月二十九日第一審簡易判決（聲請案號：台灣苗栗地方法院檢
察署九十年度偵字第一八八一號），提起上訴，本院判決如左：
    主      文
原判決關於丁○○所處罪刑部分撤銷。
丁○○連續意圖營利，聚眾賭博，累犯，處有期徒刑肆月，如易科罰金，以參佰元折
算壹日。扣案之監視器鏡頭貳個、監視螢幕陸台、骰子貳拾柒粒、帳冊貳本、賭資現
金新臺幣拾萬肆仟陸佰元、抽頭金新臺幣壹萬玖仟參佰元、四色牌伍拾伍副均沒收。
其餘上訴駁回。
    事實及理由
一、被告丁○○部分：
（一）丁○○曾有賭博、侵占及違反槍砲彈藥刀械管制條例等犯罪前科，最近一次於
      民國八十五年間，因竊盜及違反麻醉藥品管理條例案件，經法院各判處有期徒
      刑五月及七月確定，合併定應執行刑為有期徒刑十月確定，甫於八十六年十月
      十二日執行完畢。詎其仍不思悔改，竟意圖營利，基於供給賭博場所及聚眾賭
      博之概括犯意，自九十年四月初某日起，提供其位於苗栗縣頭份鎮○○里○鄰
      ○○街二九號住處三樓房間，供公眾出入之住處作為賭博場所，並在屋外裝設
      監視鏡頭二個，在屋內裝設監視螢幕六台，藉以過濾出入人員逃避警方查緝，
      聚集不特定賭客到場賭博，並提供香煙、飲料、檳榔供賭客食用，及提供賭桌
      、四色牌及骰子等作為賭具，直到九十年四月十日遭警查獲時止，供不特定之
      賭客連續在該處賭博財物，其賭博之方式，係由賭客隨意下注輪流作莊對賭，
      以骰子及四色牌點數比大小決定勝負，參與之賭客每次下注至少新台幣（下同
      ）一百元且無上限限制，每副牌並由丁○○抽頭二百元，藉以營利。嗣於九十
      年四月十日下午六時五十分許，由臺灣苗栗地方法院檢察署檢察官指揮苗栗縣
      警察局督察室員警在上址，當場查獲丁○○及賭客黃國隆、甲○○、宋奐興、
      戊○○、巫溫秀蘭、丙○○、邱賜楨、葉桂妹、張麗貞、張伯鳳（所涉賭博犯
      行，業經本院判決確定）及乙○○等共十二人在上址三樓房間內賭博財物，並
      在上址一樓客廳查獲羅應明、劉榮錦、劉賜寶及林阿盛四人，在上址二樓查獲
      劉鋼興，在三樓蘭花間查獲楊恭喜及陳靜枝（羅應明等七人業經檢察官另為不
      起訴處分）。並扣得監視器鏡頭二個、監視螢幕六台、骰子二十七粒、帳冊二
      本、賭資現金十萬四千六百元、抽頭金一萬九千三百元、疑似六合彩簽單一張
      、四色牌五十五副等物，始查悉上情。
（二）右揭事實，業據被告丁○○於警訊時、偵查中及本院審埋中坦承不諱，並據同
      案被告黃國隆、甲○○、宋奐興、戊○○、、巫溫秀蘭、丙○○、邱賜楨、葉
      桂妹、張麗貞、張伯鳳及乙○○等人於警訊中供述相符，復有監視器鏡頭二個
      、監視螢幕六台、骰子二十七粒、帳冊二本、賭資現金十萬四千六百元、抽頭
      金一萬九千三百元、疑似六合彩簽單一張、四色牌五十五副等物扣案可資佐證
      ，是被告丁○○上揭自白確與事實相符。從而，本件事證明確，被告丁○○賭
      博犯行，應堪認定，應予依法論科。
（三）核被告丁○○所為，係犯刑法第二百六十八條前段之意圖營利供給賭博場所罪
      及同條後段之意圖營利聚眾賭博罪；其先後多次意圖營利供給賭博場所及意圖
      營利聚眾賭博之犯行，時間緊接，所犯構成要件相同，顯係分別基於概括犯意
      為之應依連續犯之規定，各論以一罪，並均依法加重其刑；又其以一行為觸犯
      前開二罪名，有想像競合犯之關係，依刑法第五十五條前段之規定，應從情節
      較重之連續意圖營利，聚眾賭博罪處斷。又被告丁○○曾因竊盜及違反麻醉藥
      品管理條例案件，經法院各判處有期徒刑五月及七月確定，合併定應執行刑為
      有期徒刑十月確定，甫於八十六年十月十二日執行完畢，有台灣高等法院被告
      全國前案紀錄表一紙在卷可稽，其於五年以內再犯本件有期徒刑以上之罪，為
      累犯，應遞加重其刑。原審認被告丁○○上揭罪證明確，予以論罪科刑，固非
      無見，惟按判決不適用法則或適用不當者為違背法令，刑事訴訟法第三百七十
      八條定有明文；次查，當檢察官與被告間達成認罪及量刑協商，檢察官並據此
      向法院聲請簡易判決處刑時，法院應於檢察官求刑或緩刑宣告請求之範圍內為
      判決，但檢察官之請求顯有不當或顯失公平者，不在此限，刑事訴訟法第四百
      五十一條之一第四項本文及第四項但書第四款定有明文。而檢察官聲請以簡易
      判決處刑之案件，經法院認定有第四百五十一條之一第四項但書之情形者，應
      適用通常程序審判之，刑事訴訟法第四百五十二條亦定有明文，是本案原審既
      變更檢察官與被告丁○○間達成具體量刑協商有期徒刑四月之內容，改量處有
      期徒刑六月，依上開法條之規定，原審自應改依通常程序審判，原審疏未注意
      及此，逕依簡易程序論處被告丁○○罪刑，揆諸首揭說明，原判決自屬違背法
      令，是本件公訴人上訴意旨認原審就被告丁○○部分指摘原判決不當，為有理
      由，應由本院合議庭予以撤銷改判。爰審酌被告丁○○曾有賭博罪、違反槍砲
      彈藥刀械管制條例、麻醉藥品管理條例、侵占罪等前案紀錄，有臺灣高等法院
      被告全國前案紀錄表一紙在卷可參，顯見其素行不佳及供給賭博場所時間長短
      、聚眾賭博營利金額非小、犯罪動機、犯罪情節、犯後坦承犯行，知所悔悟，
      犯後態度良好，量處有期徒刑四月，並諭知易科罰金之折算標準，以示懲儆。
      至扣案物品除六合採帳單一張係由在場之人劉鋼興身上起出，非屬供本件犯罪
      所用之物，不予宣告沒收外；扣案之監視器鏡頭二個、監視螢幕六台、帳冊二
      本係被告丁○○所有，且供犯罪所用之物，抽頭金一萬九千三百元係被告丁○○所有，且係犯罪所得之物，應依刑法第三十八條第一項第二款之規定宣告沒
      收。另扣案之骰子二十七粒、賭資現金新臺幣十萬四千六百元、四色牌五十五
      副等屬當場賭博之器具及在賭檯之財物，依刑法第二百六十六條第二項規定宣
      告沒收。至同案被告宋奐興、丙○○分以供付車款、會款所用為由，請求發還
      扣案之賭資現金二萬四千元（警訊中供稱僅二萬一千二百元）、三萬元云云，
      惟查該些現金均係在賭檯查獲之財物，依前開刑法第二百六十六條第二項規定
      應予沒收，不因其原用途為何而有不同，併予敘明。
二、被告乙○○部分：
（一）本案經本院審理結果，認第一審簡易判決認事用法及量刑均無不當，應予維持
      ，並引用第一審判決書記載之事實、證據及理由。
（二）被告乙○○上訴意旨略以：當天係同案被告丙○○叫伊去被告丁○○家拿會錢
      ，伊到丁○○家時說要找丙○○，丁○○就叫伊到三樓找她，伊到三樓後看到
      一堆人在房內，後來警察就來了，然後就叫伊將身上的三萬元交出來，伊未參
      與賭博，原審判決有罪，伊不能折服，爰提起上訴，請求撤銷原判決，諭知被
      告乙○○無罪云云。惟查，徵諸經警查獲當日在被告丁○○家中參與賭博之證
      人即同案被告戊○○於本院審理中證述：「（問：之前在警、訊中所言：乙○○在場賭博，實在否？【提示偵卷第五十六頁反面警訊筆錄及第一三三頁反面
      第四行偵訊筆錄】）實在。」、「（問：乙○○有無於九十年四月十日到丁○○住處三樓賭博？）他有在樓上之圓桌上玩四色牌，我看到時一群在洗牌。」
      、證人即同案被告甲○○證述：「（問：在你去過五、六次中，有看過乙○○
      幾次？）最少有二次，不超過五次。」、「（問：你看過乙○○二次，那時有
      無看到他在賭四色牌？）之前曾看他在賭四色牌，約在被查獲前不超過二十天
      。」、「我一進入三樓，看到一群人其中包括乙○○，有些人坐著，有些人站
      著，但當時在場的人都圍在牌桌旁。」等語（參見本院九十二年五月十三日訊
      問筆錄第四頁、第五頁、第十三頁、第十四頁），足證被告乙○○於經警查獲
      當時，確有在被告丁○○家參與賭博無訛。至證人即同案被告丙○○於本院審
      理中雖到庭證述：案發當日係伊約被告乙○○到丁○○家向伊拿互助會錢云云
      ，惟參諸證人丙○○於警訊中供述：伊因知道被告乙○○在丁○○家賭四色牌
      ，才到丁○○家拿會錢給他等語，核與於本院審理中證述：「（問：你是否約
      乙○○到丁○○家？）有的，我要繳會錢，所以我在丁○○住處打電話給乙○○，叫他過來拿會錢一萬元。」等語（參見前開訊問筆錄第七頁）顯屬不符，
      證人丙○○之證述既屬前後不一，其證言自難採為有利被告乙○○之認定。況
      依被告乙○○就經警查獲時，其身上攜帶三萬元之用途，於本院審理中供述前
      後不一，最初供述是要還人家云云，其後又翻異前詞，改稱：不是要還人家，
      至於要作何用途則忘了等語（參見本院上開訊問筆錄第二十頁、第二十一頁）
      ，足徵被告乙○○案發當日係在被告丁○○家參與賭博，否則其為何攜帶三萬
      元在身上在現場經警查獲？此外，被告乙○○在本院並未就並未參與賭博事實
      ，另提出其他有利之證據及辯解，是被告乙○○之上訴自為無理由，應予駁回
      。
三、據上論斷，應依刑事訴訟法第四百五十一條之一第四項本文、第四百五十五條之
    一第一項、第三項、第三百六十四條、第三百六十八條、第三百六十九條第一項
    前段、第三百七十三條、第二百九十九條第一項前段，第五十六條、第二百六十
    八條、第五十五條、第四十七條、第四十一條第一項前段、第二百六十六條第二
    項、第三十八條第一項第二款，罰金罰鍰提高標準條例第一條前段、第二條，判
    決如主文。
本案經檢察官吳義聰到庭執行職務。
中      華      民      國      九十二    年    十一    月    二十八    日
                                  台灣苗栗地方法院刑事第二庭
                                      審判長法  官  郭  千  黛
                                            法  官  楊  台  清
                                            法  官  吳  炳  桂
右正本證明與原本無異。
本件不得上訴。
                                            書記官  張  文  玲
中      華      民      國      九十二    年    十一    月    二十八    日
附錄本判決論罪科刑法條全文：
刑法第二百六十八條：
意圖營利，供給賭博場所或聚眾賭博者，處三年以下有期徒刑，得併科三千元以下罰
金。


司法院資訊處製作；財團法人民間司法改革基金會備份。
